【裁判字號】    92,智,27
【裁判日期】    920926
【裁判案由】    侵權行為損害賠償
【裁判全文】
臺灣臺北地方法院民事判決                            九十二年度智字第二七號
    原        告  美商微軟公司(Mcrosoft Corp)
    法 定 代理人  甲○○○ .
    訴 訟 代理人  郭慧雯  律師
                  傅昭倩  律師
                  洪慶順  律師
                  陳美卿  律師
                  廖怡苓  律師
                  何國雄  律師
                  林詩梅  律師
    被        告  精聯科技股份有限公司
    兼法定代理人  乙○○
    右 二 人共同
    訴 訟 代理人  詹文凱  律師
當事人間侵權行為損害賠償事件，本院於民國九十二年九月十八日言詞辯論終結，判
決如下：
    主  文
被告應連帶給付原告新台幣參佰貳拾萬元，及自民國九十年十月六日起至清償日止，
按週年利率百分之五計算之利息。
被告應以自己之費用，將附件所示之道歉啟示，以長二十五公分、寬十九公分篇幅，
登載於經濟日報第一版下半頁壹日。
被告應以自己之費用，將刑事最後事實審判決書之主文及事實欄，以及民事最後事實
審判決書主文欄，以長二十五公分、寬十九公分篇幅，登載於經濟日報第一版下半頁
壹日。
原告其餘之訴駁回。
訴訟費用由被告連帶負擔五分之二，餘由原告負擔。
本判決第一項於原告以新台幣壹佰零柒萬元供擔保後，得假執行。
原告其餘假執行之聲請駁回。
    事  實
一、原告方面：
  (一)聲明：
  1.被告應連帶給付原告新台幣捌佰萬元，及自起訴狀繕本送達翌日起至清償日止，
    按週年利率百分之五計算之利息。
  2.被告應將附件所示之道歉啟示，以長二十五公分、寬十九公分篇幅，登載於經濟
    日報第一版下半頁壹日，費用由被告連帶負擔。
  3.被告應將本案刑事最後事實審判決書之主文及事實欄，以及民事最後事實審判決
    書主文欄，以長二十五公分、寬十九公分篇幅，登載於經濟日報第一版下半頁壹
    日。
  4.願供擔保，聲請宣告假執行。
  (二)陳述：被告明知Access 2000及97、MS-Dos 6.22、Excel 2000及97、FrontPage
    2000、Outlook 2000及97、PowerPoint 2000及97、Windows 95、98及Me、Word
    97及2000等各項電腦程式著作為原告享有著作權之物，非經原告同意或授權，不
    得將之重製、改作，並不得散佈、意圖散佈而陳列、持有，或意圖營利而交付侵
    害原告上開擁有著作權之物，逕未經原告許可及授權，即擅自重製上開著作物，
    附加於其所販賣之電腦硬碟中一併出售予客戶，侵害原告之著作權，嗣於民國下
    同八十九年十一月九日、十二月一日經原告之調查人員向被告購買電腦二台，始
    查知上情，並經台北市政府警察局中正第二分局持台灣台北地方法院檢察署檢察
    官所簽發之搜索票，於九十年三月十九日在台北市○○街十一之二號四樓及台北
    市○○街○段一九八號被告公司內查獲其所有之電腦十一台、客戶所有之電腦一
    台，內安裝未經原告同意或授權之上述電腦程式著作，並扣得擅自重製之光碟十
    一片，訂購單三十一份。被告所為顯屬侵權行為，爰依著作權法第八十八條第三
    項之規定，以每一種軟體為單位，訴請依侵害情節最重大之新台幣（下同）一百
    萬元計算每一種電腦程式著作之賠償金，合計八百萬元，及自起訴狀繕本送達翌
    日起，至賠償上開損害之日止，按週年利率百分之五計算之利息。並依著作權法
    第八十九條規定，訴請被告將刑事最後事實審判決書之主文及事實欄，以及民事
    最後事實審判決書主文欄，以長二十五公分、寬十九公分篇幅，及附件所示之道
    歉啟示，以長二十五公分、寬十九公分篇幅，登載於經濟日報第一版下半頁一日
    等語。
  (三)證據：提出起訴書影本等件為證。
二、被告方面
  (一)聲明：駁回原告之訴。
  (二)陳述略稱：遭查獲之光碟片並非公司所有，而係員工自己所拷貝帶來的，被告曾
    規定員工不准攜帶盜版軟體，惟實務上工程師手上均有工具片。被告守中有上述
    軟體之個人版及企業版，至版權所以無法相符，係因沒有辦法一套對應一套，此
    乃業界之習慣。再者，原告計算損害之基礎錯誤，盜版軟體之流通，並非全然因
    有盜版出現之緣故，只要原告出售一套正版軟體於市面，即有被盜版之危險性，
    此種危險性不能全部歸咎於被告云云。
  (三)證據：被告未提出任何證據資料供本院佐參。
    理  由
一、本件原告起訴主張其就Access 2000及97、MS-Dos 6.22、Excel 2000及97、
    FrontPage 2000、Outlook 2000及97、PowerPoint 2000及97、Windows 95、98
    及Me、Word 97及2000等各項電腦程式著作享有著作權，詎被告未經其同意及授
    權，即擅自重製，並灌錄在其所出售之電腦硬體中，對原告造成重大損害，為此
    訴請被告賠償損害，並登報道歉等語；被告則以遭查獲之盜版軟體並非其所有，
    且其營業據點均有合法正版軟體，至序號所以無法互相對應，乃業界習慣，又原
    告計算損害金額方式錯誤，其所為請求並無理由云云置辯。
二、經查，原告就上揭軟體享有著作權一節，已據原告於刑事庭提出上開軟體之著作
    權宣示外包裝為證，並經刑事庭確認無訛，又本件被告因非法重製上開軟體，經
    查證後確認無誤，並經刑事庭判處有期徒刑六月確定，此部分事實復有台灣高等
    法院九十二年上訴字第一七九二號刑事判決在卷可稽，並經被告自承在卷，是上
    開事實洵堪確認。本件被告所爭執者，主要乃：(一)遭查獲之盜版軟體乃員工所有
    ，非被告公司之物云云；(二)原告計算損害之基礎有誤云云。然查，系爭遭查獲之
    盜版軟體確屬被告所有，已經被告於警詢筆錄中自承不諱，此部分事實已經刑事
    判決確認在卷，被告此際再為爭辯，顯屬無稽，又被告於偵查中亦自承為服務客
    戶，確有為客戶灌錄軟體之行為，足見被告確有非法重製原告享有著作權之上揭
    電腦程式著作行為無誤。再者，有關原告因被告之侵權行為所受損害部分，原告
    主張因被告侵權行為所造成之損害金額難以估算，故請求以著作權法第八十八條
    第三項規定，以每一種軟體最高賠償金額一百萬元計算，合計八百萬元計算損害
    賠償額云云。惟按衡量賠償金額時，應以被告之侵權行為態樣以及其情節、併行
    為人所可能獲取之利益、主觀意圖等合併考量，以求其符合比例。本件被告遭查
    獲時，現場有十一片盜版之上述軟體，而顧客之訂購單則有三十一份，設若被告
    對三十一位客戶均有灌錄上述軟體之行為，其數量亦尚非巨大，又倘被告對每次
    灌錄上揭軟體之行為均加以收費，其費用當不致與出售正版軟體之金額相同，是
    以其所獲利益當可預期，而原告所受之損害亦可估算，本院因此認為就被告上揭
    非法重製原告享有著作權之著作物行為，以每一軟體以四十萬元計算其損害賠償
    額較為恰當，八種軟體之損害賠償額合計則為三百二十萬元，是原告上開請求，
    在此範圍內，連同法定利息之主張，為有理由，應予准許。至原告上開請求超過
    上開准許範圍部分，即屬無據，應予駁回。
三、又著作權法第八十九條規定被害人得請求由侵害人負擔費用，將判決書內容全部
    或一部登載於新聞紙、雜誌，此依規定並未限定所謂判決書僅指民事判決部分，
    是原告請求被告將刑事最後事實審判決書之主文及事實欄，以及民事最後事實審
    判決書主文欄，與附件所示之道歉啟示，以長二十五公分、寬十九公分篇幅，登
    載於經濟日報第一版下半頁一日等語，即非無據，應予准許。
四、假執行之宣告：
    原告陳明願供擔保，聲請宣告假執行，經核於原告勝訴範圍內並無不合，爰酌定
    相當擔保金額准許之。至原告之請求遭駁回部分，其本訴之主張既無理由，其假
    執行之聲請即失所附麗，應併予駁回，附此敘明。
五、結論：原告之訴為一部有理由，一部無理由依民事訴訟法第七十九條但書、第八
    十五條第二項、第三百九十條第二項，判決如主文。
中      華      民      國    九十二    年      九      月    二十六    日
                                    民事第二庭  法  官  汪漢卿
正本係照原本作成
如對本判決上訴，須於判決送達後廿日內向本院提出上訴狀
中      華      民      國    九十二    年      九      月    二十六    日
                                                書記官  許婉如


司法院資訊處製作；財團法人民間司法改革基金會備份。
